【裁判字號】    99,訴,3319
【裁判日期】    991130
【裁判案由】    毒品危害防制條例
【裁判全文】
臺灣板橋地方法院刑事判決              99年度訴字第3319號
公  訴  人  臺灣板橋地方法院檢察署檢察官
被      告  羅生超
上列被告因違反毒品危害防制條例案件，經檢察官提起公訴（99
年度毒偵字第6735號），被告於本院準備程序中就被訴事實為有
罪之陳述，經告知被告簡式審判程序之旨，並聽取當事人之意見
後，本院裁定進行簡式審判程序，判決如下：
    主  文
羅生超施用第一級毒品，處有期徒刑拾月，扣案之海洛因陸包（
含包裝袋，驗餘共淨重壹點柒公克）沒收銷燬之；又施用第二
級毒品，處有期徒刑伍月，扣案之甲基安非他命貳包（含包裝袋
，驗餘共淨重零點陸壹柒壹公克）沒收銷燬之。應執行有期徒刑
壹年，扣案之海洛因陸包（含包裝袋，驗餘共淨重壹點柒公克
）、甲基安非他命貳包（含包裝袋，驗餘共淨重零點陸壹柒壹公
克）沒收銷燬之。
    事  實
一、羅生超前於民國84年間因違反肅清煙毒條例等案件，先後經
    本院以84年度訴字第742 號判處有期徒刑3 年8 月，及以84
    年訴字第1213號判決處有期徒刑5 年6 月，並分別經臺灣高
    等法院以84年度上訴字第5357號、84年度上訴字第5350號判
    決駁回其上訴而告確定；上揭罪刑嗣經臺灣高等法院以85年
    度聲字第238 號裁定合併應執行刑為有期徒刑8 年確定，於
    87年8 月12日縮短刑期假釋出監並付保護管束；詎其於假釋
    期間內之88年間另因施用第二級毒品案件，除經本院裁定送
    觀察、勒戒及強制戒治外，前揭假釋併遭撤銷，復入監執行
    殘刑有期徒刑4 年4 月8 日，於94年4 月6 日縮短刑期執行
    完畢（於本案不構成累犯）。另於96年間因施用毒品案件，
    經本院以96年度毒聲字第2103號裁定送勒戒處所觀察、勒戒
    後，認有繼續施用毒品之傾向，經本院再以97年度毒聲字第
    1495號裁定令入戒治處所施以強制戒治，嗣於98年4 月27日
    釋放出所，並由臺灣板橋地方法院檢察署檢察官以98年度戒
    毒偵字第376 號為不起訴處分確定。詎猶未能戒除毒癮，基
    於施用第二級毒品甲基安非他命之犯意，於99年8 月23日凌
    晨0 時許，在停放於臺北縣蘆洲市○○路44號前之車牌號碼
    8N-6638 號自小客車內，將甲基安非他命放入吸食器燒烤之
    方式，施用甲基安非他命1 次。復基於施用第一級毒品海洛
    因之犯意，於同日凌晨0 時5 分許，在上開地點之自小客車
    內，以針筒注射之方式施用海洛因1 次。嗣於同日上午7 時
    15分許，因另案為警在臺北縣蘆洲市○○路44號前緝獲，並
    在其身上及駕駛之上開自小客車內，扣得上揭施用海洛因及
    甲基安非他命後所剩餘之海洛因6 包（含包裝袋，驗餘共淨
    重1.37公克）、甲基安非他命2 包（含包裝袋，驗餘共淨重
    0.6171公克），且同意警方採集尿液送驗後，呈鴉片類嗎啡
    及安非他命類陽性反應，始悉上情。
二、案經臺北縣政府警察局蘆洲分局移送臺灣板橋地方法院檢察
    署檢察官偵查起訴。
    理  由
一、按除被告所犯為死刑、無期徒刑、最輕本刑為3 年以上有期
    徒刑之罪或高等法院管轄第一審案件者外，於第一次審判期
    日前之準備程序進行中，被告先就被訴事實為有罪之陳述時
    ，審判長得告知被告簡式審判程序之旨，並聽取當事人、代
    理人、辯護人及輔佐人之意見後，裁定進行簡式審判程序，
    刑事訴訟法第273 條之1 第1 項定有明文。經核本件被告所
    犯係死刑、無期徒刑、最輕本刑為3 年以上有期徒刑以外之
    罪，其於準備程序中就被訴事實為有罪之陳述，經法官告知
    簡式審判程序之旨，並聽取公訴人、被告之意見後，本院爰
    依首揭規定，合議裁定由受命法官獨任進行簡式審判程序，
    合先敘明。
二、上揭犯罪事實，業據被告羅生超於本院審理時坦承不諱，且
    其於99年8 月23日所採驗之尿液，經送往臺灣檢驗科技股份
    有限公司先以EIA 酵素免疫分析法初步檢驗，再以GC /MS氣
    相層析質譜儀法確認檢驗，結果均確呈第一級毒品海洛因代
    謝後嗎啡及第二級毒品甲基安非他命之陽性反應，此有該公
    司99年9 月10日報告編號UL/2010/80728 號濫用藥物檢驗報
    告、臺北縣政府警察局蘆洲分局偵辦毒品案件尿液代號對照
    表、臺北縣政府警察局蘆洲分局搜索扣押筆錄、扣押物品目
    錄表、勘察採證同意書、自願受搜索同意書、交通部民用航
    空局航空醫務中心航藥鑑字第0995602 號、第0000000 號毒
    品鑑定書，復有海洛因6 包（含包裝袋，驗前共淨重1.374
    公克，驗餘共淨重1.37公克）、甲基安非他命2 包（含包裝
    袋，驗前共淨重0.618 公克，驗餘共淨重0.6171公克）扣案
    可資佐證，足認被告上揭自白核與事實相符，應堪採信。綜
    上，本件事證明確，被告犯行應堪認定，應依法論科。
三、核被告所為，係犯毒品危害防制條例第10條第1 項施用第一
    級毒品罪及同條第2 項施用第二級毒品罪。其於施用前後持
    有第一級毒品海洛因及持有第二級毒品甲基安非他命之低度
    行為，應分別為施用之高度行為所吸收，均不另論罪。又被
    告先後施用第二級毒品及第一級毒品之犯行，犯意各別、行
    為互殊，應予分論併罰。爰審酌被告曾因施用毒品犯行受觀
    察勒戒執行，仍漠視法令禁制而犯本罪，顯未知所戒慎，惟
    兼衡其施用毒品所生危害，實以自戕身心健康為主，對於他
    人生命、身體、財產等法益，尚無明顯而重大之實害，暨其
    犯罪後坦認犯行之態度等一切情狀，就其前開所犯之罪，分
    別量處如主文所示之刑，暨定其應執行之刑，以示懲儆。至
    公訴人就被告施用第一級毒品及第二級毒品之犯行，分別請
    求量處有期徒刑11月、7 月，核屬過重，本院認以量處如主
    文所示之刑為適當，附此敘明。
四、扣案之海洛因6 包（含包裝袋，驗餘共淨重1.37公克）、甲
    基安非他命2 包（含包裝袋，驗餘共淨重0.6171公克）分別
    為第一級、第二級毒品，不問屬於犯人與否，均應依毒品危
    害防制條例第18條第1 項前段沒收銷燬之。
據上論斷，應依刑事訴訟法第273 條之1 第1 項、第299 條第1
項前段，毒品危害防制條例第10條第1 項、第2 項、第18條第1
項前段，刑法第11條前段、第51條第5 款，判決如主文。
本案經檢察官張瑞玲到庭執行職務。
中    華    民    國    99    年    11   月     30    日
                  刑事第十六庭    法  官   魏俊明
上列正本證明與原本無異。
如不服本判決應於收受判決後10日內向本院提出上訴書狀，並
應敘述具體理由。其未敘述上訴理由者，應於上訴期間屆滿後20
日內向本院補提理由書（均須按他造當事人之人數附繕本），「
切勿逕送上級法院」。
                                  書記官   陳香君
中    華    民    國    99    年    11    月    30    日
附錄本案論罪科刑法條全文：
毒品危害防制條例第10條
施用第一級毒品者，處6 月以上5 年以下有期徒刑。
施用第二級毒品者，處3 年以下有期徒刑。

司法院資訊處製作；財團法人民間司法改革基金會備份。
